【裁判字號】    98,家聲,177
【裁判日期】    980506
【裁判案由】    大陸地區判決聲請承認之裁定
【裁判全文】
臺灣高雄地方法院民事裁定             98年度家聲字第177號
聲  請  人  甲○○  中國大陸地.
相  對  人  乙○○
上聲請人聲請認可大陸地區民事確定判決效力事件，本院裁定如
下：
    主  文
認可大陸地區湖北省武漢市江漢區人民法院西元2008年5月30日
（2007）漢民一初字第1687號民事判決，於西元2008年8 月1 日
生效。
程序費用新臺幣壹仟元由聲請人負擔。
    理  由
一、聲請意旨略以：聲請人與相對人原係夫妻，嗣因雙方感情破
    裂，經大陸地區湖北省武漢市江漢區人民法院，於西元2008
    年5 月30日，以（2007）漢民一初字第1687號民事判決准許
    兩造離婚，該判決並於2008年8 月1 日確定。而該判決業經
    財團法人海峽交流基金會驗證屬實，聲請人爰依臺灣地區與
    大陸地區人民關係條例第74條第1 項規定，聲請裁定認可上
    揭民事判決等語。
二、按在大陸地區作成之文書，經行政院設立或指定之機構或委
    託之民間團體驗證者，推定為真正。又在大陸地區作成之民
    事確定判決、民事仲裁判斷，不違背臺灣地區公共秩序或善
    良風俗者，得聲請法院裁定認可。上揭規定，以在臺灣地區
    作成之民事確定裁判、民事仲裁判斷，得聲請大陸地區法院
    裁定認可或為執行名義者，始適用之，臺灣地區與大陸地區
    人民關係條例第7 條、第74條第1 項、第3 項分別定有明文
    。
三、經查，聲請人上揭主張，業據聲請人提出大陸地區湖北省武
    漢市江漢區人民法院西元2008年5 月30日（2007）漢民一初
    字第1687號民事判決書、湖北省武漢市江漢區人民法院民事
    判決生效證明書、中華人民共和國湖北省武漢市公證處（20
    09）武證字第3543、3544、號證明書、財團法人海峽交流基
    金會（98）南核字第041820、041822號證明各1 份為證，而
    經本院審核聲請人提出之上揭文件內容，核與聲請人上開主
    張相符。本院並審酌，上揭民事判決內容，係以兩造婚前缺
    乏了解，婚後未共同生活，夫妻感情無法維持等情為據，而
    准予判決兩造離婚，此與我國民法第1052條第2 項規定之離
    婚重大事由相當，其判決理由亦與我國之公共秩序或善良風
    俗並無違背。又大陸地區業於西元1998年（即民國87年）1
    月15日，通過「最高人民法院關於人民法院認可台灣地區有
    關法院民事判決的規定」，並自同年5 月26日起施行，是在
    臺灣地區作成之民事確定裁判，已得依該規定聲請大陸地區
    法院裁定認可，故我國法院依法亦可認可大陸地區之民事確
    定判決。參諸上揭法條規定，本件聲請，於法並無不合，應
    予認可。
四、程序費用負擔之裁判依據：依非訟事件法第21條第1 項，裁
    定如主文。
中    華    民    國      98    年    5    月    6    日
                            家事法庭法  官  呂憲雄
以上正本證明與原本無異。
如不服本裁定，應於收受裁定後10日內，向本院提出抗告狀，須
按對照提出繕本，並繳納裁判費。
中    華    民    國      98    年    5    月    6    日
                                    書記官  沈  蘊


司法院資訊處製作；財團法人民間司法改革基金會備份。
